【裁判字號】    89,簡上,32
【裁判日期】    890712
【裁判案由】    賭博
【裁判全文】
臺灣基隆地方法院刑事判決                          八十九年度簡上字第三二號
    上  訴  人  甲○○
右上訴人因賭博案件，不服本院八十八年度基簡字第一０四六號中華民國八十八年十
二月二十九日簡易判決（聲請案號：八十八年度偵字第五六八七號），提起上訴，本
院第二審判決如左：
    主      文
原判決撤銷。
甲○○連續意圖營利，聚眾賭博，處有期徒刑肆月，如易科罰金，以參佰元折算壹日
。
扣案之六合彩明細表伍張沒收。
    事      實
一、甲○○基於營利之概括犯意，自民國（下同）八十八年八月五日起，在基隆市○
    ○路九十一號之公眾得出入之場所，私設俗稱「六合樂」簽賭卡號碼，並連續提
    供該處為賭博場所，供不特定人簽選號碼賭博財物，約定以核對每星期二、四當
    期之香港六合彩開獎之六組號碼或其重組號碼為準，多次聚集不特定多數人簽選
    下注，賭博財物，凡賭客中獎者可得倍數不等之賭金，未簽中者，所繳之賭資即
    歸甲○○所有，從中牟利。嗣於同年九月七日下午六時許，在前址為警查獲，並
    扣得其所有供賭博用之六合彩明細表五張。
二、案經基隆市警察局報請台灣基隆地方法院檢察署檢察官偵查起訴。
    理      由
一、訊據被告胡葉玉蘭矢口否認有右揭於公眾得出入之場所聚眾賭博等情，並辯稱在
    現場查得之五張簽賭單只有編號四、五是伊所寫，是自己在玩，並未經營六合彩
    云云。然查，右揭犯罪事實業據被告於警訊偵查中均已坦承不諱，警訊及偵查筆
    錄均有被告之簽名，其自白具有任意性，應無疑義，蓋案重初供，是被告嗣後翻
    異前詞，顯屬卸責之詞，尚難卒採。且被告經警查獲時所查扣之簽單五張，由其
    上所載字體之筆畫、勾勒點、轉折點，由肉眼觀之，即可認為係同一人所書寫，
    是被告辯稱僅有編號四、五簽單係伊所簽云云，顯屬無稽，不足採信，而衡諸常
    情，若係自己簽賭，當不致於會簽賭多達五百餘支的號碼，足證被告確有於公眾
    得出入之場所聚眾賭博等情。本件事證已臻明確，被告之犯行洵堪認定，自應依
    法予以論科。
二、核被告所為係犯刑法第二百六十六條第一項之普通賭博罪及第二百六十八條之意
    圖營利供給賭博場所罪及聚眾賭博罪，所犯上開三罪間係一行為觸犯數罪名之想
    像競合關係，應依刑法第五十五條規定從一重之聚眾賭博罪處斷，且被告先後多
    次犯行，時距非遠，所犯係犯罪構成要件相同之罪名，顯基於概括之犯意為之，
    為連續犯，應依刑法第五十六條規定論以一罪並加重其刑。
三、原審據以論罪科刑，原非無見，惟查，本件賭博犯行經警查獲時，僅查扣六合彩
    明細表五張，並未查扣傳真機一臺、計算機一臺、六合手冊一本、總支數速見表
    一本、開獎資料表二張、帳單四張、簽單二張等物，原判決於主文中諭知沒收上
    開傳真機等物，尚有未洽。被告上訴意旨，認應為無罪判決，固非可採，惟原判
    決既有可議，仍應由本院予以撤銷改判。爰審酌被告犯罪之動機、目的在於獲取
    抽頭金、手段尚非殘暴、所生之危害及猶飾詞卸責，犯罪後態度不佳等一切情狀
    ，量處如主文所示之刑，並諭知易科罰金之折算標準。
四、扣案之六合彩明細表五張係供被告犯罪所用之物，且為被告所有，應依刑法第三
    十八條第一項第二款宣告沒收。
據上論斷，應依刑事訴訟法第四百五十五條之一第三項、第三百六十九條第一項前段
、第三百六十四條、二百九十九條第一項前段、刑法第五十五條、第五十六條、第二
百六十六條第一項、第二百六十八條、第四十一條、第三十八條第一項第二款、罰金
罰鍰提高標準條例第一條前段、第二條，判決如主文。
本案經檢察官林楨森到庭執行職務
中      華      民      國      八十九      年      七    月    十二    日
                                      臺灣基隆地方法院刑事第三庭
                                          審判長法  官  林 育 如
                                                法  官  蔡 佳 玲
                                                法  官  林 火 炎
右正本證明與原本無異。
本件判決不得上訴。
                                                書記官  明 祖 斌
中      華      民      國      八十九      年      七    月   三十一   日
【附錄論罪法條】
  ■刑法
    第二百六十六條第一項：
    在公共場所或公眾得出入之場所賭博
    財物者，處一千元以下罰金，但以供人暫時娛樂之物為賭博者，不在此限。
    第二百六十八條：
    意圖營利，供給賭博場所或聚眾賭博者，處三年以下有期徒刑，得併科三千元以
    下罰金。


司法院資訊處製作；財團法人民間司法改革基金會備份。
